【裁判字號】    89,上易,4589
【裁判日期】    900111
【裁判案由】    竊盜
【裁判全文】
臺灣高等法院刑事判決                          八十九年度上易字第四五八九號
    上  訴  人  甲○○
    即  被  告
    選任辯護人  舒正本律師
右上訴人因竊盜案件，不服臺灣臺北地方法院八十九年度易字第二一三五號，中華民
國八十九年十一月三日第一審判決（起訴案號：臺灣臺北地方法院檢察署八十九年度
偵字第一七八九六號），提起上訴，本院判決如左：
    主  文
上訴駁回。
甲○○緩刑參年，緩刑期內付保護管束。
    事實及理由
一、本案經本院審理結果，認第一審以上訴人即被告甲○○犯刑法第三百二十一條第
    一項第三款之罪，判處有期徒刑六月，並諭知扣案之扳手乙支沒收，認事用法及
    量刑均無不當，應予維持，並引用第一審判決書記載之事實、證據及理由（如附
    件）。
二、被告上訴意旨略以：其因本身車牌遭吊扣，故拆除他人車牌避免遭警方攔查，並
    無為自己不法所有之意圖，且拆解牌照之扳手係拆解螺絲之修車工具，亦非凶器
可比等語。然查被告於八十九年八月十六日即竊取該號牌二面懸掛於本身所有之
    小客車上欲圖蒙混，且已懸掛多時迄同年九月六日始為警查獲，則其有為自己不
    法所有之意圖自屬灼然；又被告行竊時所用之扳手雖係修車工具，然該扳手為鐵
    製器具，堅硬異常，客觀上已足以對人之生命、身體、安全構成威脅，自屬具有
    危險性之凶器無疑；被告以上開飾詞提起上訴欲圖卸責，自無理由，應予駁回。
三、被告於六十六年間曾犯竊盜罪，經臺灣台北地方法院判處有期徒刑七月確定，於
    六十六年九月十七日執行完畢，有臺灣高等法院檢察署刑案紀錄簡覆表在卷可稽
    ，其於執行完畢後五年內未曾受有期徒刑以上刑之宣告，又其因一時失慮觸犯刑
    章，情節尚非嚴重，犯後亦能坦承犯行，於原審中主動交出犯罪工具，並與被害
    人成立和解，有和解書乙份可按，犯後態度良好，經此教訓，嗣後應知戒慎，信
    無再犯之虞，故本院認其所受本案刑之宣告以暫不執行為適當，爰併諭知緩刑三
    年，緩刑期內付保護管束，以啟自新。
據上論斷，應依刑事訴訟法第三百七十三條、第三百六十八條、刑法第七十四條第二
款、第九十三條第一項，判決如主文。
本案經檢察官賴俊雄到庭執行職務。
中  華      民      國    九十    年      一      月      九      日
                               台灣高等法院刑事第二十三庭
                                    審判長法  官  劉 靜 嫻
                                          法  官  林 勤 綱
                                          法  官  宋    祺
右正本證明與原本無異。
不得上訴。
                                          書記官  郭 淑 卿
中      華      民      國    九十    年      一      月     十一     日
不得上訴
附錄：本案論罪科刑法條全文
      刑法第三百二十一條第一項第一款
犯竊盜罪而有左列情形之一者，處六月以上五年以下有期徒刑：
一、於夜間侵入住宅或有人居住之建築物、船艦或隱匿其內而犯之者。


司法院資訊處製作；財團法人民間司法改革基金會備份。
